臺灣彰化地方法院民事裁定
110年度亡字第18號
聲  請  人  黃于庭  



相  對  人  黃賀      住彰化縣○○鄉○○村○○巷00號    上列聲
請人因聲請宣告死亡事件，本院裁定如下：
    主  文
准對失蹤人黃賀（男、民國前00年0月0日生、最後設籍地址：彰
化縣○○鄉○○村○○巷00號）為宣告死亡之公示催告。
該失蹤人應於本公示催告最後揭示於法院公告處或資訊網路之日
起三個月內，向本院陳報現尚生存，如不陳報，本院將宣告其為
死亡。
無論何人，凡知該失蹤人之生死者，均應於上開期間內，將其所
知之事實，陳報本院。
    理  由
一、按失蹤人失蹤滿10年後，法院得因利害關係人之聲請，為死
    亡之宣告；修正之民法總則第8條之規定，於民法總則施行
    後修正前失蹤者，亦適用之，但於民法總則修正前，其情形
    已合於修正前民法總則第8條之規定者，不在此限，71年1月
    4日修正公布前之民法總則第8條第1項及民法總則施行法第3
    條第3項分別定有明文。又法院准許宣告死亡之聲請，應公
    示催告，家事事件法第156條第1項復有明定。而此公示催告
    應公告之，該公告應揭示於法院公告處、資訊網路及其他適
    當處所；法院認為必要時，並得命登載於公報或新聞紙，或
    用其他方法公告之；其報明期間，自前項揭示之日起，應有
    6個月以上，但失蹤人滿百歲者，其陳報期間，得定為自揭
    示之日起2個月以上，此觀之家事事件法第156條第3項準用
    同法第130條第3項至第5項規定即明。 　　
二、本件聲請意旨略以：關係人黃賀（男、民國前00年0月0日生
    、最後設籍地址：彰化縣○○鄉○○村○○巷00號）於民國32年8
    月7日行蹤不明，迄今音訊全無已逾78年，聲請人係關係人
    黃賀之長兄黃慶之長女，為關係人黃賀之姪女，爰依法聲請
    為失蹤人宣告死亡之公示催告等語。
三、經查，聲請人上開主張，業據其提出臺灣省彰化縣戶籍登記
    簿影本、受(處)理失蹤人口案件登記表、親屬系統表、日據
    時期戶籍簿冊浮籤記事專用頁、戶籍謄本(現戶部分)為證，
　　並有彰化○○○○○○○○110年11月9日員戶字第1100004694號函說
    明稱：按現行國民身分證統一編號及檢查碼係自民國58年起
    始編制施行，本案「黃賀」依戶籍簿冊記載「往南方未歸依
    法民國40年3月6日黃慶代報遷出」等語綦詳，又關係人黃賀
    無現行統號之配賦，迄今仍為警局列管之失蹤人口，亦有彰
    化○○○○○○○○函覆之相關戶籍資料、彰化縣警察局函覆之失蹤
    人口系統資料報表等件在卷可稽，顯見聲請人主張關係人失
    蹤，迄今生死不明乙節，堪信為真。從而，聲請人之聲請為
    有理由，本院應准對於失蹤人為宣告死亡之公示催告，並因
    失蹤人滿百歲，故定陳報期間為3個月，併依上開規定裁定
    如主文所示。
中　　華　　民　　國　 110　　年 　 11  　月　　 30 　日
                  家事法庭   法　官　黃倩玲
以上正本係照原本作成。 
如不服本裁定應於送達後10日內向本院提出抗告狀，並繳納抗告
費新臺幣1,000元。
中　　華　　民　　國　 110　　年　　11 　 月　　 30 　日
                             書記官　呂怡萱